# Alejandro Sánchez

🛥 alejandrosanchezlirola@gmail.com 📞 606323621 🛅 linkedin.com/in/alejandro-sanchez-lirola

github.com/asanlir & https://asanlir.github.io/

## **SOBRE MÍ**

Soy un apasionado de la tecnología en transición hacia el mundo de la Inteligencia Artificial. Mi experiencia militar me ha dotado de habilidades en resolución de problemas, coordinación de equipos y gestión administrativa en entornos dinámicos, siempre enfocado en alcanzar objetivos y construir relaciones efectivas.

#### **EXPERIENCIA PROFESIONAL**

Operador comercial N2 2024 – present

Renfe Viajeros S.A

- Realizo la comercialización y venta de los Títulos de Transporte, y el control de accesos en lo que afecta a trenes sin reserva de plaza.
- Atiendo, asesoro, informo y facilito el acceso y bajada al/del tren a todos los clientes, atendiendo especialmente a las personas de movilidad reducida y menores.
- Realizo campañas y encuestas, información, reclamaciones, contabilidad y caja, transportando documentos y pequeñas cantidades de efectivo para facilitar las ventas en las estaciones, utilizando los medios que la establezca para ello.
- Coordino operaciones en la estación, asegurando el flujo ordenado de pasajeros.
- Colaboro con el personal de seguridad para gestionar situaciones de emergencia o incidencias.
- Controlo el correcto funcionamiento de las instalaciones, recursos de los que esté dotada la estación y las prestaciones realizadas por terceros.

**Soldado** 2007 – 2024

Ministerio de Defensa

- Coordiné y realicé la interpretación de reuniones con responsables internacionales.
- Escolté a personalidades y mandatarios extranjeros.
- Custodié y vigilé material e instalaciones críticas.
- Estructuré y mandé unidades tácticas.

Auxiliar Técnico 2005 – 2007

FCC

- Organicé reuniones de la directiva de obra.
- Comprobé y replanteé planos utilizando AutoCAD.
- Efectué el control de calidad.

Universidad Autónoma de Madrid

Auxiliar Administrativo 2004 – 2005

Gesvalt

- Gestioné y digitalicé el archivo de tasaciones.
- Realicé la copia, encuadernado y distribución de proyectos.
- Me encargué del control de documentación.

## **EDUCACIÓN**

## Formación Avanzada en Competencias Digitales 2024

2023

2014

#### Formación en Competencias Digitales

Universidad Autónoma de Madrid

Acceso a la Universidad para mayores de 25 años

Universidad Nacional de Educación a Distancia - UNED

### **CERTIFICACIONES**

## PCEP - Certified Entry-Level Python Programmer

Python Institute

### **Python Essentials**

CISCO

#### DIGCOMP 2.2: Especializado Nivel 8

Universidad Autónoma de Madrid

#### **Azure AI Fundamentals**

Microsoft

## GitHub Universe Cloud Skills Challenge

Microsoft

# Inteligencia Artificial y Analítica para Marketing

Escuela de Organización Industrial - EOI

### Machine Learning aplicado usando Python

Smartmind

## Programa de Aprendizaje Basado en Proyectos en IA

IBM SkillsBuild

### **SQL Curso Becado Certificado**

IBM SkillsBuild

## **COMPETENCIAS**

• Python • Git / GitHub • Azure

Machine Learning
VSCode
GitBash

• IBM Watson • SQL • SQL Server

# **IDIOMAS**

Inglés • • • • •

## **APTITUDES**

Liderazgo | Proactividad | Trabajo en equipo | Comunicación | Adaptabilidad | Asertividad